臺灣新竹地方法院民事小額判決  
109年度竹小字第735號
原      告  出曜瑋  
被      告  洪淑滿  
上列當事人間損害賠償事件，本院於民國110年1月13日辯論終結
，判決如下：
    主      文
被告應給付原告新臺幣柒萬伍仟元，及自民國一○九年十一月二
十七日起至清償日止，按週年利率百分之五計算之利息。
訴訟費用新臺幣壹仟元由被告負擔。
本判決得假執行。
    事實及理由
壹、程序方面：
　　被告經合法通知，未於言詞辯論期日到場，核無民事訴訟法
    第386條各款所列情形，爰依原告聲請，由其一造辯論而為
    判決。
貳、實體方面： 
一、原告起訴主張：原告於民國109年5月31日向被告以新臺幣（
    下同）8,250,000元購買坐落新竹市○○段000地號土地（權利
    範圍為全部），及其上同段148建號建物即門牌號碼新竹市○
    ○路000巷00弄00號房屋（下稱系爭房屋，權利範圍全部）（
    以上合稱系爭房地）。然被告將系爭房地點交於原告後，原
    告於109年10月11日發現系爭房屋之2樓客用衛浴發生滲漏水
    ，造成1樓餐廳天花板發生滲漏。原告多次請求被告出面處
    理，惟被告置之不理。被告交付漏水屋造成原告生活嚴重不
    便，爰依民法第359條規定，請求依修復漏水工程估價單計
    算減少價金等語。並於本院聲明：被告應給付原告75,000元
    ，及自起訴狀繕本送達翌日起至清償日止，按週年利率百分
    之5計算之利息。
二、被告未於言詞辯論期日到場，亦未提出準備書狀作何聲明或
    陳述。 　
三、得心證之理由：
（一）原告主張原告向被告購買系爭房地，而於交屋後發現滲漏
      水並通知被告處理，惟被告置之不理之事實，業據提出與
      所述相符之不動產買賣契約書、標的物現況說明書、存證
      信函暨回執、系爭房屋滲漏水照片、工程估價單等件為證
      （見本院卷第13至43頁）。而被告已於相當時期受合法通
      知，既於言詞辯論期日不到場，亦未提出答辯書狀為爭執
      ，自堪信原告之主張為真實可採。
（二）系爭房屋賣方（即被告）仲介即證人許米蓁到庭證稱：「
      （問：有無詢問被告漏水問題？）有。我問被告房屋哪裡
      有漏水的狀況，被告說窗框、旁邊側牆，系爭房屋算是雙
      拼的房屋，側牆指的是非共同壁的部分。」「（問：有無
      去現場看實際漏水的部分？）有。就是有壁癌，壁癌的位
      置我忘記在哪裡了，水漬則是在3樓雜物間的樓頂，但油
      漆沒有脫落。」「（問：現況說明書關於漏水的記載寫依
      現況，是被告自行填寫，或你建議被告如此寫，或被告詢
      問你後才填寫？）當時被告有和我說系爭房屋有一些問題
      ，就是漏水、增改建，我就和被告說先寫依現況，到時候
      再詳細和買方說明清楚。當時被告有說系爭房屋有問題，
      我有和他說知道的一定要勾選，其他的就寫依現況，到時
      候再和人家講清楚。」「（問：既然被告已經講實際漏水
      情形及位置，為何還是寫依現況，不實際寫清楚漏水情形
      ？）因為被告講話跳來跳去。我們在兩造簽約之前還有就
      系爭房屋買賣狀況做確認，就是壁癌、漏水情形，被告都
      有和我說，我也都有和原告講。因為1樓餐廳上方以肉眼
      看有修繕的痕跡，買方來看時都會問我，但被告說上面的
      廁所他很久沒有使用，他也不清楚，原告也有提出這個問
      題，我有和被告講請他說清楚，他就說他很久沒有用他也
      不知道，被告母親就說系爭房屋是他們自己整理的，如果
      有問題被告他們自己叫泥水師傅來處理，我就說系爭房屋
      屋齡已經很久，是否要減少一點給買方，讓買方自己去做
      修繕，但被告他們不同意。」「（問：是否知道原告何時
      發現本件浴室漏水的情形？）依照LINE紀錄大約是109年1
      0月10日左右，是我同事告訴我的。」「（問：後來有無
      告知被告？）有。」等語，又原告仲介即證人林芳如到院
      證稱：「（問：關於漏水情形有無詢問被告或被告仲介？
      ）都有。漏水位置是2樓主臥室窗框及側牆的部分，被告
      說還有一些記不清楚但已經修了，是被告搬進去時修的。
      」「（問：兩造簽約前有無陪同原告去系爭房屋看過？）
      有。」「（問：當時去系爭房屋查看時，有無看到1樓餐
      廳上方有修繕的痕跡？）有油漆過，因為不同顏色。」「
      （問：有無問被告為何油漆？）被告說他不知道，他忘記
      了，已經很久了。」「（問：是否知道油漆位置上方是何
      處？）是2樓公共衛浴。」「（問：有無去2樓公共衛浴看
      過？）有，但裡面堆滿雜物，我有問被告有無使用，他說
      沒有，他只有使用主臥室的衛浴，所以他也不知道是不是
      好的。」「（問：原告何時發現廁所漏水？）109年10月1
      0日，11日有傳影片給我。」「（問：有無通知賣方？）
      我有和許米蓁說，請他趕快通知被告，也有去現場看過。
      」等語，有言詞辯論筆錄（見本院卷第82至86頁）在卷可
      按。足見被告出售系爭房屋於交付原告前，房屋即有漏水
      瑕疵，於交付時仍有漏水瑕疵，應無疑義。
（三）按物之出賣人對於買受人，應擔保其物依第373條之規定
      危險移轉於買受人時無滅失或減少其價值之瑕疵，亦無滅
      失或減少其通常效用或契約預定效用之瑕疵。但減少之程
      度，無關重要者，不得視為瑕疵。出賣人並應擔保其物於
      危險移轉時，具有其所保證之品質，民法第354條定有明
      文。又買賣因物有瑕疵，而出賣人依前5條之規定，應負
      擔保之責者，買受人得解除其契約或請求減少其價金。但
      依情形，解除契約顯失公平者，買受人僅得請求減少價金
　　　，同法第359條亦定有明文。依原告與被告簽訂買賣契約
      書第9條第5款約定：「乙方（被告）保證本買賣標的物於
      交屋前無存在物之瑕疵（例傾斜、龜裂等影響結構安全或
      滲漏水、海砂屋、輻射屋…等瑕疵）如有上述情事，除本
      契約另有約定外，乙方應負瑕疵擔保責任。」，被告依買
      賣契約約定將系爭房屋交付原告時，系爭房屋即有漏水瑕
      疵，已如前述，顯然該房屋具減少其通常效用之瑕疵。又
      買賣標的物價格形成因素眾多，觀諸兩造簽訂買賣契約並
      未因漏水瑕疵而有減價約定。而被告於建物現況說明書關
      於房屋有無滲漏水，雖經被告勾選是，但未指定漏水位置
      為何，而依前述證人證稱，可見當時以通常之檢查，並未
      能發現該瑕疵存在。原告主張被告保證前開房屋有通常效
      用及契約約定之效用及故意未告知漏水瑕疵，原告請求減
      少價金，應屬有據。
（四）本件被告就系爭房屋2樓廁所漏水部分，應負瑕疵擔保責
      任，業如前述，則原告請求以其就將系爭房屋2樓廁所修
      繕至不漏水狀態而支出之費用為減少價金之計算標準，自
      無不合。原告所提出之工程價單其費用為75,000元（見本
      院卷第43頁），原告請求減少價金75,000元，尚屬有據。
      而原告已將買賣價金全數交付，被告就前開價金即受有不
      當得利，原告請求被告給付75,000元，亦屬有據。
（五）末按，給付無確定期限者，債務人於債權人得請求給付時
      ，經其催告而未為給付，自受催告時起，負遲延責任。其
      經債權人起訴而送達訴狀，或依督促程序送達支付命令，
      或為其他相類之行為者，與催告有同一之效力。又應付利
      息之債務，其利率未經約定，亦無法律可據者，週年利率
      為百分之5，民法第229條第2項、第203條分別定有明文。
      是原告請求被告給付不當得利，係未約定期限之給付，亦
      未約定遲延利率，依前開規定，被告請求原告自起訴狀繕
      本送達翌日即109年11月27日起至清償日止，按週年利率
      百分之5計算之利息，即屬有據。
四、綜上所述，原告依物之瑕疵擔保法律關係請求被告給付75,0
    00元及自109年11月27日起至清償日止，按週年利率百分之5
    計算之利息，為有理由，應予准許。
五、本件係小額訴訟事件為被告敗訴之判決，爰依職權宣告假執
    行，並於判決時確定被告應負擔之訴訟費用如主文第2項所
    示之金額。
據上論結，本件原告之訴為有理由。依民事訴訟法第436條之23
、第436條第2項、第385條第1項前段、第78條、第436條之19第1
項、第436條之20，判決如主文。
中　　華　　民　　國　　110 　年　　1 　　月　　27　　日
                  新竹簡易庭    法  官  邱玉汝
以上正本證明與原本無異。
如對本判決上訴，非以其違背法令為理由不得為之，且須於判決
送達後20日內向本院提出上訴狀並記載上訴理由（須按他造當事
人之人數附繕本）；如委任律師提起上訴者，應一併繳納上訴審
裁判費。
中　　華　　民　　國　　110 　年　　1 　　月　　28　　日
                                書記官  陳筱筑